【裁判字號】    97,上訴,1199
【裁判日期】    970509
【裁判案由】    違反槍砲彈藥刀械管制條例
【裁判全文】
臺灣高等法院刑事判決                97年度上訴字第1199號
上  訴  人
即  被  告  乙○○
                      號
選任辯護人  彭國良律師
上列上訴人因違反槍砲彈藥刀械管制條例案件，不服臺灣桃園地
方法院96年度訴字第1632號，中華民國96年12月14日第一審判決
（起訴案號：臺灣桃園地方法院檢察署96年度偵字第13775號）
，提起上訴，本院判決如下：
    主  文
上訴駁回。
    事  實
一、乙○○明知具有殺傷力之改造手槍係屬槍砲彈藥刀械管制條
    例第四條所列管之違禁物，未經中央主管機關許可，不得持
    有、寄藏，竟仍於民國九十六年五月十日某時許，在桃園縣
    中壢市平興國中前，受真實姓名年籍不詳丙○○○○○之成
    年男子所託，代為保管仿FN廠1910型半自動手槍換裝土造金
    屬槍管所改造，可發射子彈具有殺傷力之手槍一支（含彈匣
    一個，槍枝管制編號：0000000000號），而無故寄藏之。嗣
    於同年月二十日晚間十時二十分許，乙○○因故攜帶上開槍
    枝至桃園縣中壢市五權里二鄰三座屋四十號旁籃球場時，為
    警據報當場查獲，並扣得上開槍枝，而悉上情。
二、案經桃園縣政府警察局中壢分局報請臺灣桃園地方法院檢察
    署檢察官偵查後提起公訴。
    理  由
一、證據能力：有關內政部警政署刑事警察局槍彈鑑定書，係檢
    察官囑託鑑定，被告及辯護人，均未爭執其證據能力（本院
    卷第二十頁），依法自有證據能力，合先敘明。
二、訊據上訴人即被告固不諱言：於上開時地，寄藏上開槍枝等
    情，惟否認知悉係具殺傷力，辯稱：當時交槍給我之人說是
    道具槍，有證人甲○○為證等語，經查：
（一）有關被告於上開時地，如何寄藏上開槍枝，及遭查獲等情
      ，業據被告於警詢、偵查及原審供承不諱（偵卷第十至十
      一頁，第二六頁，第四三至四四頁，原審訴字卷第二二頁
      ），且扣案之槍枝（含彈匣一個，槍枝管制編號：000000
      0000號）經送內政部警政署刑事警察局鑑定後，認係改造
      手槍，由仿FN廠1910型半自動手槍製造之槍枝，換裝土造
      金屬槍管而成，擊發功能正常，可供擊發適用子彈使用，
      研判具殺傷力，有該局96年6月13日刑鑑字第0960080776
      號槍彈鑑定書在卷可稽（偵卷第二九至三十頁），足徵被
      告上開自白有證據可佐，堪予採信，此部分事實堪予認定
      。
（二）被告辯稱：不知是真槍，有證人為證等語，然查：被告於
      偵訊稱：我知道是槍，承認違反槍砲彈藥刀械管制條例等
      語（偵卷第四三至四四頁），且於原審稱：我承認有起訴
      書所載犯罪事實等語（訴字卷第二二頁），則其嗣後翻異
      前詞稱：交槍枝之人說是玩具槍等語，不能輕信，何況，
      寄藏槍枝為重罪，自警詢偵查均有告知，乃至起訴書亦載
      有法條，被告豈能推為不知？衡情，若無其事，豈會、豈
      敢任意承認？且若有玩具槍枝之說，乃重要證據，得隨時
      供出，並非困難取得之證據，何以自警詢、偵查乃至原審
      ，被告均未曾主張？是被告所辯，有違常情，不足採信。
（三）至於證人甲○○於本院固附和被告之說詞，惟有關所謂張
      振賞其人，證人甲○○謂係一百八十幾公分，而被告稱係
      一百七十幾公分，顯然不合，其證述即有瑕疵可指，不能
      採信。
（四）辯護人辯稱：被告槍枝來源是張振賞，請調查，並依法減
      刑乙節，按槍砲彈藥刀械管制條例第十八條第四項規定：
      犯本條例之罪，於偵查或審判中自白，並供述全部槍砲、
      彈藥、刀械之來源及去向，因而查獲或因而防止重大危害
      治安事件之發生者，減輕或免除其刑。而辯護人固提供有
      所謂張振賞之名，然有關其年籍資料，均付諸闕如，有辯
      護意旨狀在卷可參（本院卷第四十頁），是即無從調查。
      因此，與上開條例規定，亦不符合，辯護人所辯，即不能
      採取。至於辯護人指請調口卡供檢察官調查乙節（本院卷
      第四十頁），然則，國家設官分職，各有所司，追查犯罪
      ，乃檢察官職責，辯護人若認有犯罪嫌疑，依法自應向檢
      察官告發，而非於法院主張之，附此敘明。
（五）辯護人辯稱：被告尚屬在學學生，年輕識淺，請依刑法第
      五十九條減輕其刑乙節，按刑法第五十九條之酌量減輕其
      刑，必於犯罪之情狀，在客觀上足以引起一般同情，認為
      即予宣告法定低度刑期，猶嫌過重者，始有其適用，至於
      被告無前科，素行端正，子女眾多等情狀，僅可為法定刑
      內從輕科刑之標準，不得據為酌量減輕之理由。最高法院
      五十一年台上字第八九九號著有判例。本件被告並未真正
      認罪，且有關其智識程度、生活情狀等，乃刑法第五十七
      條量刑之參酌，揆諸上開判例意旨，尚不得據為刑法第五
      十九條減刑之理由，是辯護人所辯，尚有誤會。
綜上，被告所辯，不足採信，本件事證明確，被告犯行洵堪認定
。
三、核被告所為，係犯槍砲彈藥刀械管制條例第八條第四項未經
    許可寄藏可發射子彈具有殺傷力之改造手槍罪。又按「寄藏
    」之受人委託代為保管，其保管之本身所為之「持有」，既
    係「寄藏」之當然結果，法律上自宜僅就「寄藏」行為為包
    括之評價，不應另就「持有」予以論罪，最高法院74台上字
    第3400號著有判例可資參照，是被告持有前開槍枝之行為，
    屬寄藏之當然結果，不另論罪，公訴人認被告係犯同條項之
    未經許可持有可發射子彈具有殺傷力之改造手槍罪，尚有未
    洽，應予更正，惟因二者基本社會事實相同，且起訴法條同
    一，尚無庸為起訴法條之變更。
四、原審以事證明確，適用刑事訴訟法第二百九十九條第一項前
    段，槍砲彈藥刀械管制條例第八條第四項，刑法第十一條前
    段、第四十二條第三項前段、第三十八條第一項第一款，並
    審酌被告未經許可寄藏具有殺傷力之改造手槍之行為，具有
    顯在之危險性，嚴重威脅社會治安，犯後坦承犯行，態度良
    好，查扣槍枝僅一支，數量非多等一切情狀，量處最低刑度
    有期徒刑三年，併科罰金新台幣六萬元，並就罰金部分諭知
    易服勞役之折算標準。且說明扣案槍枝經鑑定後具有殺傷力
    ，自屬違禁物，依刑法第三十八條第一項第一款，宣告沒收
    之。認事用法均無不當，被告上訴，空言否認犯行，為無理
    由，應予駁回。
據上論斷，應依刑事訴訟法第三百六十八條，判決如主文。
本案經檢察官姜貴昌到庭執行職務。
中    華    民    國    97    年    5     月    9     日
                  刑事第十八庭審判長法  官  吳鴻章
                                    法  官  陳健順
                                    法  官  周政達
以上正本證明與原本無異。
如不服本判決，應於收受送達後十日內向本院提出上訴書狀，其
未敘述上訴之理由者並得於提起上訴後十日內向本院補提理由書
（均須按他造當事人之人數附繕本）。
                                    書記官  莊昭樹
中    華    民    國    97    年    5     月    9     日
附錄：本案論罪科刑法條全文
槍砲彈藥刀械管制條例第8條
未經許可，製造、販賣或運輸鋼筆槍、瓦斯槍、麻醉槍、獵槍、
空氣槍或第4條第1項第1款所定其他可發射金屬或子彈具有殺傷
力之各式槍砲者，處無期徒刑或5年以上有期徒刑，併科新臺幣1
千萬元以下罰金。
未經許可，轉讓、出租或出借前項所列槍枝者，處5年以上有期
徒刑，併科新臺幣1千萬元以下罰金。
意圖供自己或他人犯罪之用，而犯前二項之罪者，處無期徒刑或
7年以上有期徒刑，併科新臺幣1千萬元以下罰金。
未經許可，持有、寄藏或意圖販賣而陳列第1項所列槍枝者，處3
年以上10年以下有期徒刑，併科新臺幣700萬元以下罰金。
第1項至第3項之未遂犯罰之。


司法院資訊處製作；財團法人民間司法改革基金會備份。
